臺灣宜蘭地方法院刑事判決　　　　　　　　　　　　　　九十三年度交易字第一號
　　公　訴　人　臺灣宜蘭地方法院檢察署檢察官
　　被　　　告　乙○○
右列被告因過失傷害案件，經檢察官聲請簡易處刑（九十年度偵字第二五九０號），
經本院認不宜以簡易判決處刑，改依通常程序審理，判決如左：
    主  文
乙○○從事業務之人，因業務上之過失傷害人，處有期徒刑貳月。如易科罰金，以
佰元折算壹日。
    事  實
一、乙○○經營檳榔販售業，平日以駕駛車牌號碼Ｕ二—八四八八號自用小客貨車親
    自送貨，係從事駕駛為其附隨業務之人。民國九十二年三月十五日其駕駛前開自
    用小客貨車至宜蘭縣宜蘭市○○路段送完檳榔後本欲返家，然因故旋即折返該路
    段，且於同日十八時十五分許自宜蘭縣宜蘭市○○路○段二六五號前左轉彎進入
    歐洲歡樂城停車場時，本應注意車輛行駛時，駕駛人應注意車前狀況，隨時採取
    必要之安全措施。又依當時雖為夜間，但有照明設備，路面乾燥無缺陷，視距良
    好等各項客觀情狀，依其智識及能力皆無不能注意之情事，竟疏未注意車前狀況
    ，以致撞及適沿該路段由南往北行走之行人吳佩珊，造成吳佩珊受有左踝瘀腫、
    左踝外側挫傷、左踝內側挫傷、左踝嚴重扭傷及疑似韌帶斷裂等傷害，嗣經核磁
    共振檢驗結果，復有左大腳趾屈趾肌腱發炎、遠端脛骨後側骨頭挫傷、踝關節積
    液及左踝韌帶拉傷等傷害。乙○○於肇事後，即委請路人報警處理，並在有偵查
    犯罪職權之機關尚不知何人為肇事者前，主動向到場處理事故之宜蘭縣警察局宜
    蘭分局民權派出所員警張先聖坦承肇事，自首並接受追訴、裁判。
二、案經乙○○自首暨吳佩珊訴由宜蘭縣警察局宜蘭分局報告臺灣宜蘭地方法院檢察
    署檢察官偵查後聲請簡易判決處刑，本院認不宜以簡易判決處刑，改依通常程序
    審理。
    理  由
一、訊據被告乙○○到庭矢口否認有何因過失駕車不慎撞傷告訴人吳佩珊之事實，辯
    稱：其駕車左轉彎進入歐洲歡樂城停車場時，並未看見車前有任何行人。且吳佩
    珊係於事發後五月有餘方進行核磁共振，所得出之檢驗結果是否即係車禍造成之
    傷勢，並非無疑等語。然查：
  (一)右揭事實，迭據告訴人吳佩珊自警詢至偵審中到庭指訴綦詳，且被告乙○○於警
    詢中已坦言：事故發生時其駕車轉入停車場入口，適告訴人步行該處以致發生撞
    擊。其所駕車輛左前輪壓到告訴人左腳踝部位，事故後亦確認告訴人傷勢，其駕
    駛之車輛則未受損等語明確。嗣於本院宜蘭簡易庭訊問時，其亦當庭自承對本件
    車禍事故有過失等語屬實（見本院宜蘭簡易庭九十二年宜交簡字第一一七號卷九
    十二年十一月二十五日訊問筆錄），足徵告訴人指訴各語應非虛言，堪可採憑。
    另再佐以現場目擊證人甲○○復到庭結證：其雖未親見本件車禍事故之發生，然
    在乙○○駕車折返現場後，其聽見碰一聲後旋即探頭察看，當時即見吳佩珊坐在
    地上，位於乙○○駕駛之車輛左前輪旁。乙○○本欲持椅予吳佩珊歇坐，但吳佩
    珊立即表示腳部受傷不能移動（見本院九十三年三月五日審理筆錄）等語，及觀
    諸卷附道路交通事故調查報告表、車禍現場照片四幀所彰顯之現場客觀情狀，亦
    可認定被告於右開時地駕駛車牌號碼Ｕ二—八四八八號自用小客貨車在宜蘭縣宜
    蘭市○○路○段二六五號前左轉彎進入歐洲歡樂城停車場時，因疏未注意車前狀
    況肇致撞及行經該處之告訴人之事實，應屬明確，臺灣省車輛行車事故鑑定委員
    會及臺灣省車輛行車事故覆議鑑定委員會之鑑定及覆議結果皆同此認定，此見卷
    附前開委員會九十二年五月二十八日基宜鑑字第九二０二七四號及九十二年七月
    二十八日府覆議字第九二一０七一八號函附卷之鑑定結果即明，被告迭於偵查及
    本院審理時空言否認過失肇事等辯詞，咸屬推諉避責之語，實無可採。
  (二)告訴人吳佩珊因前述車禍事故受有左踝瘀腫、左踝外側挫傷、左踝內側挫傷、左
    踝嚴重扭傷及疑似韌帶斷裂等傷害，有臺北市立仁愛醫院九十二年三月十六日及
    同年月十八日出具之驗傷診斷書二份存卷可佐，嗣告訴人因前述傷勢遲未復原，
    始於同年八月二十一日進行核磁共振，方查悉仍遺有左大腳趾屈趾肌腱發炎、遠
    端脛骨後側骨頭挫傷、踝關節積液及左踝韌帶拉傷等傷害，此有臺北市立仁愛醫
    院九十二年八月二十一日出具之驗傷診斷書一份在卷足考。又告訴人經核磁共振
    檢驗所示之傷勢，係與其於九十二年三月十六日驗傷診斷所受之傷害間，具有因
    果關係，亦即告訴人經核磁共振結果查悉之傷勢，應屬九十二年三月十六日檢驗
    時所受傷害之後遺症等情，亦經臺北市立仁愛醫院以九十三年二月四日北市仁醫
    歷字第０九三六００八五五００號函覆明確，是告訴人吳佩珊所受有如事實欄所
    載之傷害，乃肇因於本件車禍事故，堪屬灼然。
  (三)按汽車行駛時，駕駛人應注意車前狀況，並隨時採取必要之安全措施。道路交通
    安全規則第九十四條第三項定有明文。再觀之卷附道路交通事故調查表所載及現
    場照片所示，本件車禍發生時雖為夜間，但有照明設備，路面乾燥無缺陷，視距
    良好等各項客觀情狀，依被告之智識及能力皆無不能注意之情事，竟疏於注意以
    致肇事，且告訴人所受如事實欄載述之傷勢，亦與本件車禍事故具有相當因果關
    係。準此均徵本件事證已臻明確，被告犯行洵堪認定，應予依法論科。
三、查被告乙○○經營檳榔販售業，平日以駕駛車牌號碼Ｕ二—八四八八號自用小客
    貨車親自送貨，係從事駕駛為其附隨業務之人，已據被告到庭自承屬實，是其乃
    以從事駕駛為附隨業務之人，當足認定。核其駕車肇事導致告訴人吳佩珊受有傷
    害之所為，係犯刑法第二百八十四條第二項之業務過失傷害罪，起訴書本雖認被
    告之所為，係犯刑法第二百八十四條第一項之過失傷害罪，然公訴人已於本院審
    理時當庭變更起訴法條為刑法第二百八十四條第二項之業務過失傷害罪，特此敘
    明。然其於本件事故發生後旋即委請路人報警處理，並在宜蘭縣警察局宜蘭分局
    民權派出所員警抵達現場尚未知何人肇事時，當場承認為肇事人，自首並接受追
    訴、裁判等情，則有警製自首調查報告表一份附卷可佐，堪徵本件犯行確為被告
    自首，應依刑法第六十二條前段減輕其刑。審酌被告駕車未善盡注意義務以致肇
    事，及其過失程度與造成告訴人之傷勢，並參酌其素行、犯後態度及告訴人要求
    賠償之金額及其無法達成和解之原因等一切情狀，爰酌情量處如主文所示之刑，
    並諭知易科罰金之折算標準，以示懲儆。
據上論斷，應依刑事訴訟法第四百五十二條、第二百九十九條第一項前段，刑法第二
百八十四條第二項、第六十二條前段、第四十一條第一項，罰金罰鍰提高標準條例第
一條前段、第二條，判決如主文。
本案經檢察官張鳳清到庭執行職務
中    華    民    國      九十三      年      三      月      十九      日
                                臺灣宜蘭地方法院交通法庭
                                        審判長法  官  黃  永  勝
                                              法  官  林  楨  森
                                              法  官  陳  嘉  年
右正本證明與原本無異。
如不服本判決，應於判決送達後十日內，向本院提出上訴狀。（應附繕本）
                                              書記官  詹  玉  惠
中    華    民    國      九十三      年      三      月     二十二     日
附錄本案論罪科刑法條全文
中華民國刑法第二百八十四條第二項
從事業務之人，因業務上之過失傷害人者，處一年以下有期徒刑、拘役或一千元以下
罰金，致重傷者，處三年以下有期徒刑、拘役或二千元以下罰金。
